臺灣板橋地方法院民事判決　　　　　　 100年度訴字第1021號
原　　　告　吳秀月
被　　　告　呂山燕
訴訟代理人　林重宏律師
上列當事人間請求返還買賣價金事件，經本院於民國100年6月30
日言詞辯論終結，判決如下：
    主  文
原告之訴及其假執行之聲請均駁回。
訴訟費用由原告負擔。
    事實及理由
一、原告主張：原告於民國99年10月16日向被告購買坐落新北市
    ○○區○○街20 5巷5號2樓之房屋與基地，雙方並簽立不動
    產買賣契約書，原告已付清買賣價金新台幣（下同）886萬
    元，被告並已交屋予原告。由雙方所簽立之不動產買賣契約
    書可知，原告所買受之標的包含停車位之使用權，並載明於
    建物現況確認表與不動產說明書。詎料，原告交屋使用尚未
    半年，即接獲新北市政府違章建築拆除大隊違章建築認定通
    知書與拆除時間通知單，得知停車位係屬實質違建，將予拆
    除，核與被告出售系爭不動產時所附屬之內容有違。按「物
    之出賣人，對於買受人，應擔保其物依第三百七十三條之規
    定危險移轉於買受人時，無滅失或減少其價值之瑕疵，亦無
    滅失或減少其通常效用，或契約預定效用之瑕疵。」次按「
    買賣因物有瑕疵，而出賣人依前五條之規定，應負擔保之責
    者，買受人得解除其契約或請求減少其價金。但依情形，解
    除契約顯失公平者，買受人僅得請求減少價金。」再按「乙
    方擔保本買賣標的物產權清楚，並無一物數賣、被他人占用
    或占用他人土地或其他糾葛等情事，如有上述任何情事，除
    本契約內另有規定外，應由乙方於甲方支付完稅款以前清理
    完畢，否則視為違約；若甲方因此受有損害，乙方應負完全
    賠償責任」，民法第354條第1項前段、第359條、系爭不動
    產買賣契約書第8條第1款著有明文。故物之出賣人於危險移
    轉時，應確保無減少買賣契約預定效用之瑕疵。查雙方所簽
    訂之不動產買賣契約書中，被告告知原告擁有停車位使用權
    ，然系爭停車位卻遭新北市政府違章建築拆除大隊認定屬實
    質違建，造成原告受有停車權益損失，顯已減少契約之預定
    效用，爰依民法第359條之規定，以起訴狀繕本之送達作為
    向被告請求減少價金之意思表示。原告參照附近停車位之行
    情，請求被告減少價金200萬元，並依不當得利之規定請求
    被告將所減少之200萬元價金返還原告。並聲明：被告應給
    付原告200萬元，及自起訴狀繕本送達翌日起至清償日止，
    按週年利率百分之五計算之利息。原告願供現金或無記名可
    轉讓定存單擔保請准宣告假執行。
二、被告則以：系爭房地買賣並未包括停車位，此見建物現況確
    認表第一欄記載「本買賣標的物是否併同車位出售」，被告
    勾「否」自明，並經原告簽名確認，又產權相關注意事項第
    肆點記載「本社區停車場坐落於683地號，所有權人為中華
    民國，....，不保證可永久使用，買方確已知悉並同意依現
    況承受」，是原告主張車位因違建被拆除無法使用，依民法
    第359條請求減少價金，為無理由等語置辯。並聲明：原告
    之訴及其假執行之聲請均駁回。如受不利之判決，願供擔保
    請准宣告免為假執行。
三、經查，觀諸原證一不動產買賣契約書所載買賣標的為：台北
    縣中和市○○段682地號所有權應有部分萬分之420及同段建
    號3030所有權全部及共同使用部分建號3036所有權應有部分
    萬分之420，而系爭車位編號18坐落於同段683地號，為兩造
    所不爭執，可知停車位顯非前揭契約所定之買賣範圍。又依
    建物現況確認表第一欄記載「本買賣標的物是否併同車位出
    售」，勾「否」，並經原告簽名確認，原告亦自認兩造並未
    就車位約定價款，應可認定車位非本件買賣契約之標的，則
    原告依買賣標的物有瑕疵請求減少價金，自屬無據。又依經
    原告簽名確認之產權相關注意事項第肆點記載「本社區停車
    場坐落於683地號，所有權人為中華民國，....，不保證可
    永久使用，買方確已知悉並同意依現況承受」，是原告於簽
    約時已知停車位所在之土地為國有，被告不保證可永久使用
    ，原告同意按現況承受此風險，自不得以停車位之使用有瑕
    疵為由，請求被告返還款項。
四、綜上，原告依民法第359條、第179條規定請求被告返還買賣
    價金200萬元及法定遲延利息，為無理由，應予駁回。原告
    之訴既經駁回，其假執行之聲請失所附麗，應併予駁回。
五、結論：原告之訴為無理由，依民事訴訟法第78條，判決如主
    文。
中    華    民    國   100    年    7     月    14    日
                  民事第三庭    法  官  陳映如
以上正本係照原本作成
如對本判決上訴，須於判決送達後20日內向本院提出上訴狀。如
委任律師提起上訴者，應一併繳納上訴審裁判費。
中    華    民    國   100    年    7     月    14    日
                            書記官  林勁丞